臺灣臺中地方法院民事裁定
110年度小上字第140號
上  訴  人  陳淑芳  
被上訴人    優渥資產管理有限公司

法定代理人  榮桂蘭  
上列當事人間請求給付租金事件，上訴人對於民國110年10月14
日本院臺中簡易庭110年度中小字第2426號第一審小額民事判決
提起上訴，本院裁定如下：
    主  文
上訴駁回。
第二審訴訟費用新臺幣1500元由上訴人負擔。
    理  由
一、按對於小額程序之第一審判決提起上訴，非以其違背法令為
    理由，不得為之；又上訴狀內應記載上訴理由，表明下列各
    款事項：（一）原判決所違背之法令及其具體內容；（二）
    依訴訟資料可認為原判決有違背法令之具體事實，民事訴訟
    法第436條之24第2項、第436條之25分別定有明文。又所謂
    判決違背法令，乃指判決不適用法規或適用不當，而有民事
    訴訟法第469條所列第1款至第5款事由時，其判決當然為違
    背法令；另上訴不合法者，應以裁定駁回之，此觀諸民事訴
    訟法第436條之32第2項準用同法第468條及第469條第1款至
    第5款、第444條第1項亦明。次按當事人對於小額訴訟程序
    之第一審裁判提起上訴，須以判決不適用法規或適用法規不
    當為理由；如以判決不適用法規或適用法規不當為理由上訴
    時，上訴狀或理由狀並應具體指摘原判決不適用法規或適用
    不當之具體事實，並揭示該法規之條項或內容；若係成文法
    規以外之法則，應揭示該法則之旨趣；倘為司法院解釋或最
    高法院裁判，則應揭示該判解之字號或其內容；如依民事訴
    訟法第469條第1款至第5款所列情形為理由時，其上訴或理
    由書狀應揭示合於該條款之事實（最高法院71年度台上字第
    314號裁定意旨參照）。
二、上訴意旨略以：伊係遭恐嚇威脅始簽立租賃契約，伊就不動
    產應有部分2/9，高於被上訴人，伊為何要付租金。被上訴
    人法定代理人指揮訴外人宋尚賢出面處理，宋尚賢說只有簽
    租約讓他們有利可圖，才不會傷害伊父親，伊只好借錢來支
    付。被上訴人取得租金後，又對伊父親提告，重複獲取不當
    得利，又威脅再次簽署第二份合約，未果即申請法拍，違背
    承諾，伊父親過世後，又轉向伊請求，如此明白的勒索，已
    非民事糾紛，而是刑事犯罪等語。
三、經查，上訴人前揭上訴理由，核屬就原審取捨證據、認定事
    實之職權行使，指摘其為不當，並未具體指出原審判決有何
    合於民事訴訟法第468條或第469條所列第1款至第5款之違背
    法令事實，更未指明其所違反法令之條項或內容及具體指摘
    原審判決究係違反何種經驗法則或論理法則，及依訴訟資料
    可認為原判決有違背法令之具體事實，而合於不適用法規之
    情形，自難認對原審判決之如何違背法令已有具體之指摘，
    揆諸首揭法規，其上訴為不合法，應予駁回。
四、再按於小額訴訟之上訴程序，法院為訴訟費用之裁判時，應
    確定其費用額，民事訴訟法第436條之19第1項、第436條之3
    2第1項定有明文。本件第二審訴訟費用為新臺幣1500元，應
    由上訴人負擔，爰併為裁定如主文第2項所示。
五、據上論結，本件上訴為不合法，依民事訴訟法第436條之32
    第1、2項、第436條之19第1項、第444條第1項前段、第95條
    、第78條，裁定如主文。
中　　華　　民　　國　　110 　年　　12　　月　　17　　日
                     民事第六庭審判長法  官  陳學德
                                     法  官  楊雅婷
                                     法  官  謝慧敏
正本係照原本作成。
本裁定不得抗告。
中　　華　　民　　國　　110 　年　　12　　月　　17　　日
                                     書記官  黃于娟